臺灣臺北地方法院刑事判決　　　　　 100年度交簡上字第36號
公　訴　人　台灣台北地方法院檢察署檢察官
上　訴　人
即　被　告　陳彥翔
上列上訴人即被告因業務過失傷害案件，不服本院民國99年12月
23日99年度北交簡字第913號第一審簡易判決（聲請簡易判決處
刑書案號：99年度偵字第15689號），提起上訴，本院管轄之第
二審地方法院合議庭判決如下：
    主      文
原判決撤銷。
陳彥翔從事業務之人，因業務上之過失傷害人，處有期徒刑參月
，如易科罰金，以新台幣壹仟元折算壹日。
    事      實
一、陳彥翔係計程車司機，為從事駕駛業務之人，於民國99年4
    月11日11時26分許，駕駛車牌號碼762-B9號營業用小客車，
    沿台北市○○區○○路3段由西往東方向行駛，行經八德路3
    段與光復北路口欲左轉光復北路時，本應注意遵守號誌指示
    ，且行經行人穿越道，應暫停禮讓行人先行，且依當時日間
    有自然光線、柏油路面乾燥無缺陷、無障礙物、視距良好，
    並無不能注意之情事，竟疏未注意未遵守號誌且未禮讓行人
    先行，即貿然左轉，適有行人丁志英自西向東行走於光復北
    路行人穿越道上，因而撞及丁志英身體，致其倒地受有右股
    骨小轉子骨折、右外髁閉鎖性骨折、頸部肌肉扭傷之傷害。
    陳彥翔於肇事後尚未被有偵查犯罪職權之公務員發覺前，向
    前往車禍現場處理之警員張騰文自首肇事，並接受裁判。
二、案經丁志英訴由台北市政府警察局松山分局報請台灣台北地
    方法院檢察署檢察官偵查後聲請簡易判決處刑。
    理  由
一、被告對於以下本院作為判斷依據之各項證據資料，均不爭執
    其證據能力，本院審酌該等言詞供述及書面作成時之情況，
    認為以之作為證據為適當，依刑事訴訟法第159條之5規定，
    均得作為證據。
二、訊據被告坦承前揭犯行，核與證人即告訴人丁志英證述情節
    相符，復有道路交通事故現場圖、道路交通事故補充資料表
    、交通事故談話紀錄表、道路交通事故調查報告表（一）、
    （二）、照片8紙、台北市政府警察局交通警察大隊道路交
    通事故初步分析研判表、國軍松山總醫院附設民眾診療服務
    處診斷證明書在卷可參。本件事證明確，被告犯行洵堪認定
    。
三、按駕駛人駕駛汽車，應遵守道路交通標誌、標線、號誌之指
    示，並服從交通指揮人員之指揮，又汽車行經行人穿越道，
    遇有行人穿越時，無論有無交通指揮人員指揮或號誌指示，
    均應暫停讓行人先行通過，道路交通安全規則第90條、第
    103條第2項分別定有明文。被告係營業計程車司機，有計程
    車駕駛人執業登記證照片2紙在卷可參（偵卷第20頁），為
    從事駕駛業務之人，其違反上開規定，致告訴人受傷。核被
    告所為，係犯刑法第284條第2項前段之業務過失傷害罪。被
    告行經行人穿越道不依規定讓行人優先通行，因而致人受傷
    ，應依道路交通管理處罰條例第86條第1項加重其刑。又被
    告於車禍發生後隨即向前來處理車禍事宜之警員張騰文自首
    坦承肇事，接受裁判，有台北市○○○○○道路交通事故肇
    事人自首情形紀錄表1紙在卷可證（偵卷第18頁），係對於
    未經發覺之罪自首而受裁判，爰依刑法第62條前段之規定，
    減輕其刑，並先加後減之。
四、原審以事證明確，應予論罪科刑，固非無見，惟被告於車禍
    發生後隨即向前來處理車禍事宜之警員張騰文自首坦承肇事
    ，應依法減輕其刑，原審對此未予審酌，漏未適用刑法第62
    條前段自首減刑之規定，難認妥適，應由本院將原判決撤銷
    改判。爰審酌被告素行尚稱良好，其駕駛行為為肇事原因，
    告訴人所受傷害情形非輕，被告迄未賠償告訴人彌補其損害
    ，犯後態度難謂良好等一切情狀，量處如主文所示之刑，並
    諭知易科罰金之標準。
五、據上論斷，應依刑事訴訟法第455條之1第1項、第3項、第
    369條第1項前段、第364條、第299條第1項前段，刑法第284
    條第2項前段、第62條前段、第41條第1項前段，道路交通管
    理處罰條例第86條第1項，刑法施行法第1條之1，判決如主
    文。
本案經檢察官郭郁到庭執行職務
中    華    民    國   100    年    3     月    30    日
                  刑事第七庭  審判長法  官  林庚棟
                                    法  官  章曉文
                                    法  官  林欣苑
上正本證明與原本無異。
不得上訴。
                                    書記官  莊怡仙
中    華    民    國   100    年    3     月    30    日